臺灣士林地方法院刑事裁定
111年度審聲字第16號
聲  請  人  謝諒獲

上列聲請人因誣告等案件（本院108年度審自字第27號），聲請
掃描全部卷證及拷貝錄音光碟等，本院裁定如下：
    主  文
聲請人謝諒獲於繳納相當費用後，准予轉拷交付本院一０八年度
審自字第二十七號案件之電子卷宗及證物。
其餘聲請駁回。
    理  由
一、聲請意旨略以：聲請人謝諒獲就本院108年度審自字第27號
    案件（下稱系爭案件）聲請掃描系爭案件之電子卷證並准予
    轉拷交付法庭之錄音光碟，以利其提出回復原狀、續行訴訟
    、再審等其他救濟等語。
二、聲請交付系爭案件之電子卷宗、證物部分：
  ㈠按民國108年12月19日修正施行刑事訴訟法第33條規定：「辯
    護人於審判中得檢閱卷宗及證物並得抄錄、重製或攝影（第
    1項）。被告於審判中得預納費用請求付與卷宗及證物之影
    本。但卷宗及證物之內容與被告被訴事實無關或足以妨害另
    案之偵查，或涉及當事人或第三人之隱私或業務秘密者，法
    院得限制之（第2項）。被告於審判中經法院許可者，得在
    確保卷宗及證物安全之前提下檢閱之。但有前項但書情形，
    或非屬其有效行使防禦權之必要者，法院得限制之（第3項
    ）。對於前2項之但書所為限制，得提起抗告（第4項）。持
    有第1項及第2項卷宗及證物內容之人，不得就該內容為非正
    當目的之使用（第5項）。」明文賦予被告得請求付與卷宗
    及證物之權利，以利其防禦權及各項訴訟權之行使，並於第
    2項但書針對特別列舉之事由，規定得由法院就閱卷範圍及
    方式為合理之限制外，原則上即應允許之。而此規定於聲請
    再審之情形，準用之，109年1月8日增訂公布、同年月10日
    施行之同法第429條之1第3項亦定有明文。參酌其立法理由
    說明「聲請再審無論基於何種事由，接觸並瞭解相關卷證資
    料，與聲請再審是否有理由，以及能否開啟再審程序，均至
    關重要。現行法並未明文規定聲請權人之卷證資訊獲知權，
    致生適用上之爭議，規範尚有未足，爰增訂本條第3項，俾
    聲請權人或代理人得以聲請再審為理由以及在聲請再審程序
    中，準用第33條之規定，向法院聲請獲知卷證資訊。」
  ㈡聲請人既已敘明其欲就系爭案件聲請再審，而聲請掃描系爭
    案件之電子卷證，經核該等卷證資料與聲請人人自訴之事實
    有關，且無足以妨害國家機密或其他依法令應予保密等情事
    ，為保障其獲悉卷內資訊之權利，並符便民之旨，於聲請人
    繳納相關費用後，應准予轉拷交付系爭案件之電子卷宗及證
    物。
三、就聲請交付系爭案件之法庭錄音光碟部分：
　㈠按當事人及依法得聲請閱覽卷宗之人，因主張或維護其法律
    上利益，得於開庭翌日起至裁判確定後6個月內，繳納費用
    聲請法院許可交付法庭錄音或錄影內容。但經判處死刑、無
    期徒刑或10年以上有期徒刑之案件，得於裁判確定後2年內
    聲請；前項情形，依法令得不予許可或限制聲請閱覽、抄錄
    或攝影卷內文書者，法院得不予許可或限制交付法庭錄音或
    錄影內容；第1項情形，涉及國家機密者，法院得不予許可
    或限制交付法庭錄音或錄影內容；涉及其他依法令應予保密
    之事項者，法院得限制交付，104年7月1日增訂公布法院組
    織法第90條之1定有明文。
　㈡經查，系爭案件業經最高法院於110年7月14日以110年度台上
    字第3911號判決上訴駁回而確定，此有該案判決在卷可稽，
    然聲請人遲至111年7月21日始向本院提出本件聲請狀，有聲
    請狀上所蓋本院收文章戳可參，顯已逾越法定之聲請期限，
    其此部分之聲請不合法律上程式，且無從補正，是其聲請交
    付系爭案件之法庭錄音光碟部分，自無從准許，應予以駁回
    。
據上論斷，依刑事訴訟法第220條，裁定如主文。　
中　　華　　民　　國　　111 　年　　7 　　月　　27　　日
                     刑事第九庭  審判長法　官  李育仁
　　　　　　　　　　                   法  官  李冠宜
　　　　　　　　　　　　　　　　　　　 法  官  陳秀慧   
以上正本證明與原本無異。
如不服本裁定應於送達後5日內向本院提出抗告狀。
                                       書記官  陳建宏
中　　華　　民　　國　　111 　年　　7 　　月　　27　　日